【裁判字號】    90,易,95
【裁判日期】    900313
【裁判案由】    違反槍砲彈藥刀械管制條例
【裁判全文】
臺灣高雄地方法院刑事判決                              九十年度易字第九五號
    公  訴  人  臺灣高雄地方法院檢察署檢察官
    被      告  甲○○
右列被告因違反槍砲彈藥刀械管制條例案件，經檢察官提起公訴（八十九年度偵字第
一八九六九號），本院判決如左：
    主  文
甲○○未經許可，持有刀械，處拘役肆拾日，如易科罰金，以參佰元折算壹日。扣案
武士刀壹把沒收。
    事  實
一、甲○○於民國八十九年八月二十一日某時起，未經許可，持有武士刀一把，藏放
    於其租住之高雄市新興區○○○路三十一號御都大飯店三○二室內，嗣於同日二
    十一時許，在該室衣櫃內為警查獲，並當場扣得該武士刀一把。
二、案經高雄市政府警察局移送臺灣高雄地方法院檢察署檢察官偵查起訴。
    理  由
一、訊之被告甲○○對右揭犯行矢口否認，辯稱：本件武士刀係伊友人製造後，覺得
    好看，帶至其租住處請伊觀賞，離去時遺忘於該處云云。惟查本件武士刀若係被
    告友人攜至被查獲處，供被告觀賞，則必與被告情誼非淺，被告焉有無法提供該
    友人之姓名或住所等聯絡資料以供查証之理。況本件武士刀係在被告所租房間內
    之衣櫃查獲等情，亦為被告所不否認，足認該武士刀確係被告所藏放。綜上所述
    ，被告所辯應屬事後卸責之詞，不足採信。此外本件被告持有之刀械確係武士刀
    ，業經高雄市政府警察局鑑定明確，有該局八十九年九月二十六日八九高市警保
    字第五三二二四號函附卷可稽。被告犯行事証明確，堪可認定。
二、核被告所為，係犯槍砲彈藥刀械管制條例第十四條第三項之未經許可持有刀械罪
    。審酌被告非法持有武士刀，有相當之危險性，及犯後猶未能坦承犯行等一切情
    狀，量處如主文所示之刑，併諭知易科罰金之折算標準，以為懲儆。又被告為本
    件犯罪行為時原刑法第四十一條關於易科罰金之規定，業於九十年一月十日修正
    公佈為刑法第四十一條第一項，並於同年月十二日施行，爰依刑法第二條第一項
    前段之規定，適用裁判時法，即修正後之刑法第四十一條第一項，附此敘明。扣
    案之武士刀一把，既屬槍砲彈藥刀械管制條例所列管之刀械，自屬違禁物，爰依
    刑法第三十八條第一項第一款之規定，宣告沒收。
據上論斷，應依刑事訴訟法第二百九十九條第一項前段，槍砲彈藥刀械管制條例第十
四條第三項，刑法第十一條前段、第二條第一項前段、修正後第四十一條第一項、第
三十八條第一項第一款，罰金罰鍰提高標準條例第二條，判決如主文。
本案經檢察官吳昭瑩到庭執行職務。
中    華    民    國    九十      年      三      月      十三      日
                                  臺灣高雄地方法院刑事第七庭
                                      法  官  蔡  國  卿
右正本證明與原本無異。
如不服本判決，應於判決送達後十日內，向本院提出上訴狀。
                                      書記官  邱  靜  銘
中    華    民    國    九十      年      三      月      十四      日
附錄本件論罪條文：
槍砲彈藥刀械管制條例第十四條第一項
未經許可，持有或意圖販賣而陳列刀械者，處一年以下有期徒刑、拘役或新台幣五十
萬元以下罰金。


司法院資訊處製作；財團法人民間司法改革基金會備份。
